# 货币资金舞弊

提问人：zcy2401 时间：2022-12-03 18:42:22
货币资金审计中需要关注的舞弊风险情形包括：（ 1 ）银行账户开立数量与企业实际的业务规模不匹配，或存在多个零余额账户且长期不注销；（ 2 ）在没有经营业务的地区开设银行账户，或将高额资金存放于其经营和注册地之外的异地。请教一下陈老师，这两条为何与舞弊有关呢？无论是账户是否零余额，是否有很多账户，是否在非经营地开户，都是企业的账户，都能获取到银行对账单，资金进出都能追踪，就算开设的理由不合理，企业如何去舞弊呢？没想明白

回答人：chenyiwei
虽然”无论是账户是否零余额，是否有很多账户，是否在非经营地开户，都是企业的账户，都能获取到银行对账单，资金进出都能追踪“，但这些账户的存在为舞弊的发生提供了便利，且对于企业而言也存在完全可以避免的管理成本，因此这些账户的保留很可能不具有合理的商业理由。无合理商业理由的交易或事项本身也是可能存在舞弊的迹象之一。